sk-SK: Hlinené teleso kompatibilné s hrnčiarskou liacou hmotou: Pórovina; Zmiešané/univerzálne; Papierová hlina; Porcelán; Raku; Kamenina; Iné
ko: 도자기용 유약과 호환되는 점토: 도기; 혼합형/범용; 페이퍼 클레이; 자기; 라쿠; 석기; 기타
pt-BR: Barbotina cerâmica massa cerâmica compatível: Faiança; Mista/Universal; Argila com papel; Porcelana; Raku; Grês; Outros
pt-PT: Argila compatível com o esmalte cerâmico: Faiança; Mista/universal; Argila de papel; Porcelana; Raku; Grés; Outro
zh-CN: 陶艺泥浆适配坯体: 陶土; 混合/通用; 纸黏土; 瓷土; 乐烧; 炻器; 其他
fi: Keramiikkalietteelle soveltuva savimassa: Savitavara; Sekoitettu/yleinen; Paperisavi; Posliini; Raku; Kivitavara; Muu
hr-HR: Glineno tijelo kompatibilno s lončarskim listićem: Terakota; Miješano/univerzalno; Papirnata glina; Porculan; Raku; Kamenina; Ostalo
nb: Leirekropp kompatibel med keramikkbelegg: Leirgods; Blandet/universell; Papirleire; Porselen; Raku; Steingods; Annet
pl: Kompatybilny korpus gliny dla angoby ceramicznej: Fajans; Mieszana/uniwersalna; Glina papierowa; Porcelana; Raku; Kamionka; Inne
nl: Keramiekslib compatibele kleisoort: Aardewerk; Gemengd/universeel; Papierklei; Porselein; Raku; Steengoed; Overig
sv: Lerkropp kompatibel med keramikglasyr: Lergods; Blandad/universell; Papperslera; Porslin; Raku; Stengods; Annat
tr: Slip ile uyumlu kil gövdesi: Toprak kap; Karışık/Evrensel; Kağıt kili; Porselen; Raku; Taş seramik; Diğer
de: Mit dem Töpferschlicker kompatible Tonmasse: Steingut; Gemischt/Universal; Paperclay; Porzellan; Raku; Steinzeug; Sonstige
sl-SI: Združljivost lončarske lene z glineni masami: Lončenina; Mešano/univerzalno; Papirnata glina; Porcelan; Raku; Kamenina; Drugo
zh-TW: 陶瓷泥漿相容陶土坯體: 陶土; 混合/通用; 紙黏土; 瓷土; 樂燒土; 炻器土; 其他
fr: Pâte céramique compatible avec la barbotine: Faïence; Mixte/universelle; Argile papier; Porcelaine; Raku; Grès; Autre
ro-RO: Corp de lut compatibil cu angoba: Lut ars; Mixt/Universal; Lut cu hârtie; Porțelan; Raku; Gresie ceramică; Altele
hu: Kerámia öntőmasszával kompatibilis agyagtest: Fazekasagyag; Kevert/univerzális; Papíragyag; Porcelán; Raku; Kőcserép; Egyéb
da: Leremne kompatibelt med begitning: Lertøj; Blandet/universel; Papirler; Porcelæn; Raku; Stentøj; Andet
th: เนื้อดินที่เข้ากันได้กับน้ำเคลือบเครื่องปั้นดินเผา: เครื่องปั้นดินเผา; ผสม/อเนกประสงค์; เปเปอร์เคลย์; พอร์ซเลน; รากุ; สโตนแวร์; อื่นๆ
cs: Hliněné těleso kompatibilní s keramikou: Pórovina; Smíšené / univerzální; Papírová hlína; Porcelán; Raku; Kamenina; Jiné
el: Μάζα πηλού συμβατή με κεραμικό πολτό: Earthenware (πηλός χαμηλής θερμοκρασίας); Μικτός/Γενικής χρήσης; Πηλός χαρτιού; Πορσελάνη; Ρακού (Raku); Stoneware (πηλός υψηλής θερμοκρασίας); Άλλο
lt-LT: Su keramikiniu šlikeriu suderinamas molio tipas: Porėtoji keramika; Mišrus / universalus; Popieriaus molis; Porcelianas; Raku; Akmens masė; Kita
es: Pasta cerámica compatible con la barbotina: Loza; Mixto/universal; Arcilla de papel; Porcelana; Raku; Gres; Otro
vi: Đất sét tương thích với men gốm: Đất nung; Hỗn hợp/Đa dụng; Đất sét giấy; Sứ; Raku; Đồ đá; Khác
en: Pottery slip compatible clay body: Earthenware; Mixed/Universal; Paper clay; Porcelain; Raku; Stoneware; Other
ru: Совместимый тип глиняного тела: Гончарная глина; Смешанная/универсальная; Бумажная глина; Фарфор; Раку; Каменная керамика; Другое
it: Corpo argilloso compatibile con l'ingobbio: Terracotta; Mista/universale; Paper clay; Porcellana; Raku; Gres; Altro
bg-BG: Съвместим тип глина за шликер: Фаянс / обикновена глина; Смесена/универсална; Хартиена глина; Порцелан; Раку; Каменина; Друго
ja: 陶芸用スリップ対応粘土: 陶器 (土器); 混合/多用途; ペーパークレイ; 磁器; 楽焼; 炻器 (ストーンウェア); その他